臺灣臺南地方法院臺南簡易庭民事判決
110年度南小字第1343號
原      告  臺灣土地銀行股份有限公司

法定代理人  何英明
訴訟代理人  馬明豪
被      告  黃博俊
上列當事人間請求清償借款事件，本院於民國110年9月23日言詞
辯論終結，判決如下：
    主  文
被告應給付原告新臺幣捌萬玖仟陸佰伍拾玖元，及自民國一百一
十年五月十六日起至清償日止，按週年利率百分之一點八四五計
算之利息，暨自民國一百一十年六月十六日起至清償日止，其逾
期在六個月以內者，按上開利率百分之十，其逾期超過六個月者
，按上開利率百分之二十計算之違約金。
原告其餘之訴駁回。
訴訟費用新臺幣壹仟元由被告負擔。
本判決原告勝訴部分，得假執行。
    事實及理由
一、本件被告經合法通知，未於言詞辯論期日到場，核無民事訴
    訟法第386條各款所列情形，爰依原告之聲請，由其一造辯
    論而為判決。
二、本件原告主張：被告於民國109年5月4日與原告訂立借據（
    勞動部對受嚴重特殊傳染性肺炎影響勞工紓困貸款專用），
    向原告借貸新臺幣（下同）100,000元；雙方約定借款期間
    自109年5月15日起至112年5月15日止，自借款日起前6個月
    按月計付利息，自第7個月起依年金法按月平均攤還本息；
    借款之利率按訴外人中華郵政股份有限公司（下稱中華郵政
    ）2年期定期儲金機動利率週年利率0.845%加週年利率1%計
    算；嗣隨中華郵政前開利率調整而調整，並自調整日起，改
    按調整後之週年利率計算；並約定由勞動部依相關規定補貼
    利息1年，補貼期限最長1年，被告自借款日起第7個月起至
    第12個月，每月須依約攤還本金，自第13月起至第36個月止
    ，每月須依約攤還本金及利息；被告自借款日第7個月起積
    欠本金達3個月者，勞動部即停止利息補貼；復約定被告對
    於原告所負任何一宗債務不依約清償本金時，視為全部到期
    ；被告如遲延還本或付息時，逾期在6個月內者，按上開利
    率10%，逾期超過6個月者，按上開利率20%計付違約金。詎
    被告自110年2月15日起，即未依約清償本金，依兩造間之約
    定，上開借款債務視為全部到期，經原告核算結果，被告至
    今尚欠如聲明所示本金、利息及違約金仍未清償。為此，爰
    依消費借貸之法律關係，提起本訴等語。並聲明求為判決：
    被告應給付原告89,659元，及自110年5月15日起至清償日止
    ，按週年利率1.845%計算之利息，暨自110年6月16日起至清
    償日止，其逾期在6個月以內者，按上開利率10%，其逾期超
    過6個月者，按上開利率20%計算之違約金。　　
三、被告經合法通知，未於言詞辯論期日到場，亦未提出書狀為
    任何聲明或陳述。
四、查，本件原告主張被告於109年5月4日與原告訂立借據（勞
    動部對受嚴重特殊傳染性肺炎影響勞工紓困貸款專用），向
    原告借貸100,000元；雙方約定借款期間自109年5月15日起
    至112年5月15日止，自借款日起前6個月按月計付利息，自
    第7個月起依年金法按月平均攤還本息；借款之利率按中華
    郵政2年期定期儲金機動利率週年利率0.845%加週年利率1%
    計算；嗣隨中華郵政前開利率調整而調整，並自調整日起，
    改按調整後之週年利率計算；並約定由勞動部依相關規定補
    貼利息1年，補貼期限最長1年，被告自借款日起第7個月起
    至第12個月，每月須依約攤還本金，自第13月起至第36個月
    止，每月須依約攤還本金及利息；被告自借款日第7個月起
    積欠本金達3個月者，勞動部即停筆利息補貼；復約定被告
    對於原告所負任何一宗債務不依約清償本金時，視為全部到
    期；被告如遲延還本或付息時，逾期在6個月內者，按上開
    利率10%，逾期超過6個月者，按上開利率20%計付違約金；
    被告自110年5月15日起，即未依約清償本金，依兩造間之約
    定，上開借款債務視為全部到期，經原告核算結果，被告至
    今積欠如本文第1項所示本金、利息及違約金仍未清償之事
    實，業據其提出與所述相符之借據（勞動部對受嚴重特殊傳
    染性肺炎影響勞工紓困貸款專用）、放款查詢單等影本各1
    份為證；被告對於原告主張之前開事實，已於相當時期受合
    法之通知，而於言詞辯論期日不到場，亦未提出準備書狀爭
    執，依民事訴訟法第436條之23準用同法第436條第2項，再
    準用同法第280條第3項規定，復準用同條第1項規定，視同
    自認，原告主張之前揭事實，自堪信為真正。
五、次查，本件原告另雖主張被告尚欠110年5月15日當日之利息
    ，仍未清償等語。惟查，被告自借款日第7個月起積欠本金
    達3個月者，勞動部始停止利息補貼，此觀諸兩造所訂立借
    據（勞動部對受嚴重特殊傳染性肺炎影響勞工紓困貸款專用
    ）之約定自明，是被告應於積欠本金達3個月，勞動部停止
    補貼時起，始須給付利息；又因被告如於110年5月15日當日
    攤還本金，即未積欠本金達3個月，應於110年5月16日當日
    仍未攤還本金，方屬「積欠本金達3個月」，始須於勞動部
    停止補貼後，按約定利率給付利息，是原告主張被告尚欠11
    0年5月15日當日之利息，仍未清償等語，自不足採。
六、按稱消費借貸者，謂當事人一方移轉金錢或其他代替物之所
    有權於他方，而約定他方以種類品質、數量相同之物返還之
    契約；借用人應於約定期限內，返還與借用物種類、品質、
    數量相同之物；遲延之債務，以支付金錢為標的者，債權人
    得請求依法定利率計算之遲延利息，但約定利率較高者，仍
    從其約定利率；當事人得約定債務人於債務不履行時，應支
    付違約金，民法第474條第1項、第478條前段、第233條第1
    項、第250條第1項分別定有明文。查，本件被告並未依約清
    償上開借款債務本金，依兩造間之約定，上開借款債務視為
    全部到期，揆諸前開規定，被告自應清償前開借款債務尚欠
    之本金、利息及違約金；又被告既積欠原告如主文第1項所
    示本金、利息及違約金，則原告請求被告給付如主文第1項
    所示本金、利息及違約金，洵屬有據；又原告主張被告積欠
    110年5月15日之利息，仍未清償，既不足採，則原告請求被
    告給付110年5月15日按上開利率計算之利息，自屬無據。
七、綜上所陳，原告本於消費借貸之法律關係，請求被告給付如
    主文第1項所示之本金、利息及違約金，為有理由，應予准
    許。逾此部分之請求，為無理由，應予駁回。
八、復按，各當事人一部勝訴、一部敗訴者，其訴訟費用，由法
    院酌量情形，命兩造以比例分擔或命一造負擔，或命兩造各
    自負擔其支出之訴訟費用；法院為終局判決時，應依職權為
    訴訟費用之裁判，民事訴訟法第79條、第87條第1項分別定
    有明文。本院審酌本件原告之訴雖一部勝訴，一部敗訴，惟
    原告請求被告給付上開債務之本金部分全部勝訴，僅請求被
    告給付上開債務之利息部分一部敗訴；而一訴附帶請求利息
    者，於計算訴訟標的價額時，請求利息部分，不併算其價額
    等情，認為本件訴訟之訴訟費用，均由敗訴之被告負擔，較
    為允洽；又本件訴訟標的之金額為100,000元，應徵第一審
    裁判費1,000元；此外，別無其他訴訟費用之支出，故本件
    訴訟費用額確定為1,000元，應由敗訴之被告負擔。　　
九、本件原告勝訴部分，乃因小額事件涉訟所為被告敗訴之判決
    ，依民事訴訟法第436條之20之規定，自應依職權宣告假執
    行。
十、據上論結，本件原告之訴一部為有理由，一部為無理由依民
    事訴訟法第436條之23、第436條第2項、第385條第1項前段
    、第79條、第436條之19第1項、第436條之20，判決如主文
    。
中    華    民    國   110    年    10    月    29    日
                  臺灣臺南地方法院臺南簡易庭
                          法  官  伍逸康
以上正本係照原本作成。　　　　　　　　　　　　　
如對本判決上訴，須於判決送達後20日內向本院提出上訴狀，並
須表明原判決所違背之法令及其具體內容與依訴訟資料可認為原
判決有違背法令之具體事實之上訴理由（均須按他造當事人之人
數附繕本）。
中　　華　　民　　國　　110 　年　　10　　月　　29　　日
　　　　　　　　　　　　　書記官  康紀媛